【裁判字號】    99,簡上,475
【裁判日期】    990729
【裁判案由】    詐欺
【裁判全文】
臺灣桃園地方法院刑事判決             99年度簡上字第475號
上  訴  人
即  被  告  甲○○
上列上訴人即被告因詐欺案件，不服本院98年度桃簡字第3423號
，中華民國99年4 月23日第一審刑事簡易判決（聲請簡易判決處
刑案號：臺灣桃園地方法院檢察署98年度偵字第19463 號），提
起上訴，本院管轄第二審合議庭判決如下：
    主      文
上訴駁回。
    事實及理由
一、本案經本院合議庭審理結果，認原審簡易判決以上訴人即被
    告甲○○犯刑法第30條第1 項前段、第339 條第1 項之幫助
    詐欺取財罪，判處拘役50日，並諭知易科罰金之折算標準為
    以新臺幣（下同）1,000 元折算1 日，認事用法及量刑均無
    不當，應予維持，並引用原審簡易判決書記載之事實、證據
    及理由（如附件）。
二、被告上訴意旨略以：本件遠東商業銀行帳戶係伊前妻丙○○
    的，因丙○○缺錢花用，欲販售存摺帳戶賺取款項，因此伊
    看報紙與對方（即收購帳戶者）聯絡，伊及丙○○一起前往
    約定之新竹某便利商店，將帳戶出售予對方，但賣得款項4,
    000 元均由丙○○拿走云云。經查：
（一）證人即被害人乙○○於警詢中之證述，雖屬傳聞證據，惟
      本院審理時被告並不爭執其證據能力，本院審酌上開筆錄
      作成時，較無人情施壓或干擾，亦無不當取供之情形，認
      為以之作為本案之證據亦屬適當，是上開警詢之證述，依
      刑事訴訟法第159 條之5 第2 項規定，有證據能力。證人
      即被害人乙○○如何遭詐騙集團成員詐騙，而依指示將上
      述款項匯款至被告前妻丙○○所有上開遠東商業銀行帳戶
      等事實，業據證人即被害人乙○○於警詢中證述綦詳，並
      有華南商業銀行自動櫃員機交易明細表1 紙、遠東商業銀
      行97年12月10日（97）遠銀詢字第0000205 號函檢送丙○
      ○上開帳號00000000000000號帳戶開戶資料及往來明細在
      卷可稽。
（二）被告雖辯稱：本件係丙○○自己欲販售存摺帳戶賺取款項
      云云，惟被告於98年5 月25日檢察官偵查時以證人身分陳
      稱：丙○○所有上開遠東商業銀行帳戶存摺及提款卡係由
      伊保管，伊放在1 個袋子內，但與伊自己之玉山商業銀行
      存摺及提款卡一起遺失云云（見臺灣桃園地方法院檢察署
      98年度偵字第5590號卷第19頁），且經檢察官認其涉犯詐
      欺罪嫌，並告知被告在訴訟上之權利後，猶以被告身分陳
      稱上情，查被告為智識健全之成年人，學歷為高職，對法
      律當有基本認知，若本件上開帳戶係丙○○欲販售者，被
      告在權衡利害下，本當立即極力陳明以釐清事實，然被告
      竟於偵查中全然未提及丙○○欲販賣之情形，嗣被告於原
      審審理時方為上開辯詞，其所辯情節，顯為臨訟推諉圖卸
      之詞，難以逕採。又證人丙○○於本院審理時復明確證稱
      ：伊雖曾與被告共同前往新竹某7-11便利商店，但不知道
      被告為何要前往該處，且伊也沒有將存摺、提款卡交給收
      購帳戶者並收取4,000 元之情事等語（見本院99年7 月15
      日審判筆錄第4 頁），顯見被告所辯，尚乏佐證，不足採
      信。況依被告辯稱係其與收購帳戶之不法人士聯絡，並共
      同前往交付帳戶，亦足以俾利詐欺集團得以利用該帳戶遂
      行詐欺犯行，被告之行為已該當於本件幫助詐欺構成要件
      ，因此縱如被告所辯，不論其是否從中分得利益，亦無從
      解免其刑責，一併敘明。
（三）綜上，被告上訴飾詞否認提供帳戶幫助詐欺，為無理由，
      應予駁回。
據上論斷，應依刑事訴訟法第455 條之1 第1 項、第3 項、第36
8 條、第373 條，判決如主文。
本案經檢察官梁光宗到庭執行職務。
中    華    民    國    99    年    7     月    29    日
                  刑事第一庭派審判長法  官  曾家貽
                                    法  官  張瓊華
                                    法  官  鄭吉雄
以上正本證明與原本無異。
不得上訴。
                                    書記官  劉宗源
中    華    民    國    99    年    7     月    29    日

司法院資訊處製作；財團法人民間司法改革基金會備份。
